# 停工整顿时的各类支出的披露及会计处理问题

提问人：a1234gxp 时间：2021-09-14 20:06:00
案例背景：集团内A公司收到政府指令，要求停工停产，待相关事项整改完毕后方可继续营业。
1.会计处理问题
请教陈版，该类停工整顿是否属于非经常性停工损失，A公司的各类开支（包括折旧与摊销、人员工资等）应当计入什么科目？管理费用 or 营业外支出？这些支出是否属于非经常性损益项目？
2.报表披露问题
如果这些停工的损失（各类开支）计入管理费用，管理费用的明细披露中，该如何进行披露？
以折旧费用为例，该项折旧费是直接纳入管理费用中的折旧费用，还是新建一项明细科目“停工损失”，计入该项目。

回答人：chenyiwei
1 、如果因为监管部门发现本企业存在安全隐患或者合规性问题，而仅针对本企业下令停工停产进行整顿的，则停工期间的相关支出属于管理费用，不属于非经常性损益。
2 、在本企业无明显违规行为和事故隐患的情况下，政府下令某地区、某行业全面停工停产进行整顿和排查的，此时相关支出可计入营业外支出，属于非经常性损益。